臺灣桃園地方法院宣示判決筆錄        100年度審訴字第945號
公  訴  人  臺灣桃園地方法院檢察署檢察官
被      告  曾耀文
指定辯護人  本院公設辯護人林銘宏
上列被告因違反毒品危害防制條例案件，於中華民國100 年9 月
16日下午5 時許，在本院第十法庭宣示判決，出席職員如下：
          法  官  潘怡華
          書記官  戴育萍
法官起立朗讀判決主文、犯罪事實要旨、處罰條文、附記事項及
告以上訴限制、期間並提出上訴狀之法院，且諭知記載其內容：
一、主  文：
    曾耀文施用第一級毒品，累犯，處有期徒刑壹年貳月，扣案
    之第一級毒品海洛因壹包含袋（驗餘毛重零點貳肆肆公克）
    沒收銷燬之。
二、犯罪事實要旨：
    曾耀文前於民國87年間因施用毒品案件，經本院以87年度毒
    聲字第1617號裁定送觀察、勒戒後，因認無繼續施用毒品傾
    向，於87年9 月15日執行完畢釋放出所，並經臺灣桃園地方
    法院檢察署檢察官以87年度偵字第6174號為不起訴處分確定
    ；(1)於上開觀察、勒戒執行完畢釋放後5 年內之90年間復因
    施用毒品等案件，經本院以90年度毒聲字第1684號裁定送觀
    察、勒戒後，認有繼續施用毒品傾向，再經本院以90年度毒
    聲字第2068號裁定令入戒治處所施以強制戒治，於90年10月
    24日停止戒治所餘戒治期間付保護管束出所，嗣經本院以91
    年度毒聲字第343 號裁定撤銷停止戒治復令入戒治處所執行
    戒治，於92年4 月16日強制戒治期滿執行完畢，該次施用毒
    品等犯行並經本院以90年度訴字第1095號判決判處有期徒刑
    10月、4 月，應執行有期徒刑1 年確定；(2)於90年間又因竊
    盜案件，經本院以91年度易字第601 號判決判處有期徒刑7
    月確定，與上揭(1)罪嗣經本院以91年度聲字第2623號裁定合
    併定應執行有期徒刑1 年6 月確定；(3)於91年間再因施用毒
    品等案件，經本院以91年度訴字第1063號判決判處有期徒刑
    1 年、4 月，應執行有期徒刑1 年2 月確定；(4)於91年間另
    因搶奪案件，經本院以91年度易字第1466號判決判處有期徒
    刑3 年確定；上揭(3)罪嗣經本院以96年度聲減字第3356號裁
    定各減其宣告刑2 分之1 ，並與不得減刑之(4)罪合併定應執
    行有期徒刑3 年7 月確定；前開應執行刑有期徒刑1 年6 月
    、3 年7 月經入監接續執行後，於96年11月7 日假釋出監併
    付保護管束，旋遭撤銷假釋，尚餘殘刑有期徒刑3 月又2 日
    ，惟上開(1)、(2)等罪復經本院以97年度聲減字第1084號裁定
    各減刑2 分之1 ，並定應執行有期徒刑9 月確定，因減刑後
    已無殘刑須執行，而以中華民國九十六年罪犯減刑條例生效
    日之96年7 月16日為執行完畢日；(5)於97年間更因施用毒品
    案件，經本院以97年審訴字第1767號判決判處有期徒刑10月
    確定，於98年12月7 日縮刑期滿執行完畢（均於本案構成累
    犯）。詎其猶不知悛悔，復基於施用第一、二級毒品之犯意
    ，於100 年1 月12日上午某時，在其位於桃園縣桃園市○○
    街50號之住處內，以將第一級毒品海洛因、第二級毒品甲基
    安非他命一同置於玻璃球內混合燒烤後吸食其煙霧之方式，
    同時施用第一級毒品海洛因、第二級毒品甲基安非他命1 次
    。嗣於同日11時30分許，其駕駛搭載友人劉沛顯之車牌號碼
    6369-TF 自用小客車於桃園市○○路453 號前違規停車而為
    警攔檢盤查查獲，並經其同意後搜索該車而扣得其所有供己
    施用之第一級毒品海洛因1 包（驗前毛重0.25公克，因鑑驗
    使用費失0.006 公克，驗餘毛重0.244 公克，含與毒品無法
    析離之包裝袋1 個），且經其同意採集其尿液送驗後，呈鴉
    片類及安非他命類陽性反應，始悉上情。
三、處罰條文：
    毒品危害防制條例第10條第1 項、第2 項、第18條第1 項前
    段，刑法第11條、第47條第1 項、第55條。
四、附記事項：
  (一)公訴意旨以被告分別施用第一級毒品海洛因及第二級毒品甲
    基安非他命各1 次，認被告犯意各別，行為互殊，應予分論
    併罰。然被告於本院準備程序中，坦承為同時施用第一級毒
    品海洛因及第二級毒品甲基安非他命1 次，有本院100 年8
    月31日準備程序筆錄乙份附卷在案，且無其他積極證據證明
    被告確屬分別施用前揭毒品，基於罪疑唯輕原則，應作被告
    有利之認定，從而應認被告乃各以一行為觸犯上揭2 罪，爰
    依刑法第55條規定，論以想像競合犯，並從一重即依施用第
    一級毒品罪處斷。
  (二)扣案之第一級毒品海洛因1 包，其中包裝袋部分，依現行檢
    驗方式乃以刮除方式為之，包裝袋上仍會摻殘若干毒品無法
    分離，應一體視為毒品之部分，依毒品危害防制條例第18條
    第1 項前段規定，宣告沒收銷燬之。至鑑驗費失之毒品部分
    ，既已滅失，爰不另為沒收銷燬之宣告。
五、協商判決除有刑事訴訟法第455 條之4 第1 項第1 款於本訊
    問程序終結前，被告撤銷協商合意或檢察官撤回協商聲請者
    ；第2 款被告協商之意思非出於自由意志者；第4 款被告所
    犯之罪非第455 條之2 第1 項所定得以協商判決者；第6 款
    被告有其他較重之裁判上一罪之犯罪事實者；第7 款法院認
    應諭知免刑或免訴、不受理者情形之一，及違反同條第2 項
    「法院應於協商合意範圍內為判決；法院為協商判決所科之
    刑，以宣告緩刑或2 年以下有期徒刑、拘役或罰金為限」之
    規定者外，不得上訴。
六、如有前項得上訴之情形者，得自收受判決送達後10日內，向
    本院提出上訴書狀，上訴於第二審法院。
中    華    民    國    100   年     9    月    16    日
                        刑事庭      法  官  潘怡華
以上正本證明與原本無異
                                    書記官  戴育萍
中    華    民    國    100   年     9    月    16    日
附錄本案論罪科刑依據之法條：
毒品危害防制條例第10條
施用第一級毒品者，處六月以上五年以下有期徒刑。
施用第二級毒品者，處三年以下有期徒刑。